臺灣桃園地方法院民事判決
上　訴　人　壬○○○
訴訟代理人　卯○○
上　訴　人　午○○
訴訟代理人　鍾儀婷　　律師
複　代理人　庚○○
被上訴人 　 丑○○
　　　　　　己○○
　　　　　　寅○○
　　　　　　癸○○
　　　　　　丁○○
　　　　　　丙○○
　　　　　　　　　　　七號
　　　　　　未○○
　　　　　　甲○○
　　　　　　申○○
　　　　　　辛○○
上列當事人間請求給付會款事件，上訴人對於中華民國九十三年
九月三日本院中壢簡易庭九十二年度壢簡字第三四四號第一審判
決提起上訴，於民國九十四年五月十七日辯論終結，本院判決如
下：
    主      文
原判決關於命上訴人壬○○○、午○○對被上訴人癸○○、丁○○、丙○○、辛○○敗訴部分（除減縮部分外），暨上訴人壬○○○、午○○因上開敗訴部分而負擔訴訟費用之裁判均廢棄。
前項廢棄部分，被上訴人癸○○應各給付上訴人壬○○○、午○○新臺幣貳萬元，及分別自民國九十二年四月二十五日（壬○○○）、九十二年四月二十九日（午○○）起至清償日止，按週年
利率百分之五計算之利息；被上訴人丁○○應各給付上訴人壬○○○、午○○新臺幣貳萬元，及均自民國九十二年四月二十九日
起至清償日止，按週年利率百分之五計算之利息；被上訴人丙○○應各給付上訴人壬○○○、午○○新臺幣貳萬元，及分別自民
國九十二年四月二十五日（壬○○○）、九十二年四月二十九日
（午○○）起至清償日止，按週年利率百分之五計算之利息；被
上訴人辛○○應各給付上訴人壬○○○、午○○新臺幣貳萬元，
及分別自民國九十二年四月二十五日（壬○○○）、九十二年四
月二十九日（午○○）起至清償日止，按週年利率百分之五計算
之利息。
其餘上訴（除減縮部分外）駁回。
第一審關於本判決第一項後段訴訟費用負擔之裁判廢棄部分及第
二審關於本判決前項部分之訴訟費用，由被上訴人癸○○、丁○○、丙○○、辛○○各負擔肆分之壹；第二審關於本判決第三項
部分之訴訟費用，由上訴人壬○○○、午○○各負擔貳分之壹。
    事      實
甲、上訴人方面
壹、上訴人壬○○○
一、聲明：
（一）原判決關於駁回上訴人壬○○○後開第二項之訴及該部分
      假執行之聲請部分，暨該部分訴訟費用之裁判均廢棄。
（二）被上訴人丑○○、己○○、寅○○、癸○○、丁○○、丙○○、未○○、甲○○、申○○、辛○○（下稱被上訴人
      丑○○等十人）各應給付上訴人壬○○○新臺幣（下同）
      二萬元，及自民國九十二年四月二十五日起至清償日止，
      按週年利率百分之五計算之利息。
二、陳述：與原判決記載相同者，茲引用之外，補稱：
（一）系爭合會會單上將上訴人壬○○○姓名記載為李滿妹，純
      屬誤繕所致，不影響上訴人壬○○○本為系爭合會活會會
      員。
（二）系爭合會會員眾多，係由會首彭承泳向各個會員招募，僅
      需訊問全部會員，即可明瞭被上訴人丑○○、己○○、寅
      ○○及甲○○均為死會會員，自應給付會款，不容其否認
      。
三、證據：援用第一審所提證據，另提出會單影本一紙為證。
貳、上訴人午○○
一、聲明：
（一）原判決關於駁回上訴人午○○後開第二項之訴及該部分假
      執行之聲請部分，暨該部分訴訟費用之裁判均廢棄。
（二）被上訴人丑○○等十人應各給付上訴人午○○二萬元，及
      自九十二年四月二十九日起至清償日止，按週年利率百分
      之五計算之利息。
二、陳述：與原判決記載相同者，茲引用之外，補稱：
（一）系爭合會招募之初，訴外人巳○○曾向會首彭承泳表示欲
      參與系爭合會，但嗣後又不願參加，因此會首彭承泳即邀
      同上訴人午○○加入填此空缺，然因原已繕打完成之會單
      不及更改，會首彭承泳即口頭告知所有會員會單上記載「
      巳○○」部分應更正為「午○○」，故於會員戊○○、巫
      漢國之會單上原記載會員「巳○○」一欄，當時即直接更
      改為「午○○」。系爭合會自九十年二月二十日成立時起
      至會首彭承泳九十一年五月二十九日死亡為止，期間繳付
      會款及參與投、開標等事務，皆係由上訴人午○○親自為
      之，訴外人巳○○從未參與，故訴外人巳○○與上訴人午
      ○○間並非「退會」或「會員轉讓」之關係，其餘會員均
      知曉上訴人午○○為會員一事，且於原審審理時，被上訴
      人從未否認之，甚者，被上訴人癸○○、辛○○二人亦認
      諾原告之請求，足認上訴人午○○確為系爭合會之會員。
（二）退步言之，倘若鈞院仍認上訴人午○○並非系爭合會之會
      員，則訴外人巳○○嗣後將其對於系爭合會所有死會會員
      之會款請求權讓與上訴人午○○，並以上訴人午○○九十
      四年一月十一日之上訴理由狀繕本送達被上訴人，作為債
      權讓與之通知，因而上訴人午○○自得對被上訴人請求給
      付會款。
（三）被上訴人丙○○將其對於嗣後得標之會員給付會款之義務
      移轉與會首彭承泳，依法需得嗣後得標之會員即債權人承
      認，否則即對債權人不生效力，是以，就此部分之債務移
      轉，實際上並未得其他會員即債權人之同意，自不生效力
      ，原審判決並無違誤。
三、證據：援用第一審所提證據，另提出合會會單影本二件、債
    權讓與契約書影本及戶籍謄本各一件為證，並聲請訊問證人
    辰○○、詹月妹、王秀梅、巳○○、乙○○。
乙、被上訴人方面：
壹、被上訴人己○○：未於最後言詞辯論期日到庭，惟據其前次
    準備程序時陳稱：
一、聲明及陳述：伊並未參與系爭合會。
貳、被上訴人丙○○：未於最後言詞辯論期日到場，惟據其前次
    準備程序所為陳述及所提書狀陳稱：
一、聲明及陳述：與原判決記載相同者，茲引用之外，補稱：伊
    於會首彭承泳死亡前，已將死會後尚未屆期之每月應納會款
    全數交予會首彭承泳，依民法第七百零九條之七第二項強制
    規定，會首代收後，對活會會員亦生效力，毋庸再授與代收
    之意思表示，亦無庸再經活會會員之同意，原審判決理由中
    所認定被上訴人已將會款全數交付會首彭承泳，係屬債務承
    擔，需得嗣後得標之會員同意，顯然有誤。
參、被上訴人未○○：未於最後言詞辯論期日到庭，惟據其前次
    準備程序時陳稱：
一、聲明及陳述：伊固有參加系爭合會，但仍為活會會員，因此
    無給付義務。
肆、被上訴人寅○○、甲○○：
一、聲明及陳述：其均未參加系爭合會，亦無標會，請求駁回上
    訴。
伍、被上訴人丑○○、癸○○、丁○○、申○○、辛○○六人均
    未於言詞辯論期日到場，亦未提出書狀作何聲明或陳述。
丙、本院依職權向中華電信股份有限公司中壢營運處查詢二組電
    話號碼之裝機地點及申請人資料。
    理      由
壹、程序方面：
（一）按訴狀送達後，原告不得將原訴變更或追加他訴，但減縮
      應受判決事項之聲明者，不在此限，民事訴訟法第四百三
      十六條之一第三項、第四百四十六條第二百五十五條第一
      項第三款定有明文。本件上訴人午○○於原審起訴時原係
      主張被上訴人丑○○等十人應各給付上訴人午○○二萬元
      ，及自九十年十二月二十五日起至清償日止，按週年利率
      百分之五計算之利息，嗣於本院行準備程序時具狀減縮聲
      明為請求被上訴人丑○○等十人應各給付上訴人午○○二
      萬元，及自九十二年四月二十九日起至清償日止，按週年
      利率百分之五計算之利息，揆諸上開說明，上訴人午○○
      此項聲明之減縮，自屬合法。
（二）被上訴人丑○○、己○○、癸○○、丁○○、丙○○、未
      ○○、申○○、辛○○均經合法通知，未於最後言詞辯論
      期日到場，經核無民事訴訟法第三百八十六條各款所列情
      形，爰依上訴人之聲請，由其一造辯論而為判決。
貳、實體方面：
一、上訴人起訴主張訴外人彭承泳於民國九十年二月二十日召集
    合會並自任會首，會期為九十年二月二十日起至九十二年五
    月二十日止，每會二萬元，會員連同會首共為二十八會份，
    於每月二十日開標，會員併應於開標五日內向會首繳納會款
    完畢，採內標制，上訴人分別以「李滿妹」（即陳李滿妹部
    分）、「巳○○」（即午○○部分）名義各參與一會份。而
    上訴人均按時繳納會款，嗣會首彭承泳於九十一年五月二十
    九日亡故，系爭合會自斯時起即不能繼續進行。查系爭合會
    尚有十三期始屆滿，而被上訴人丑○○等十人均為死會會員
    ，依法仍有給付死會會款予活會會員之義務，為此，請求依
    合會之法律關係，請求被上訴人丑○○等十人分別給付上訴
    人二人各二萬元，及各自九十二年四月二十五日（陳李滿妹
    ）、九十二年四月二十九日（午○○）起至清償日止，按週
    年利率百分之五計算之利息等語。
二、被上訴人己○○未於最後言詞辯論期日到庭，惟據其前次準
    備程序時陳稱：伊並未參與系爭合會等語；被上訴人丙○○
    未於最後言詞辯論期日到場，惟據其前次準備程序所為陳述
    及所提書狀陳稱：伊於會首彭承泳死亡前，已將死會後尚未
    屆期之每月應納會款全數交予會首彭承泳，依民法第七百零
    九條之七第二項強制規定，會首代收後，對活會會員亦生效
    力，毋庸再授與代收之意思表示，亦無庸再經活會會員之同
    意，原審判決理由中所認定被上訴人已將會款全數交付會首
    彭承泳，係屬債務承擔，需得嗣後得標之會員同意，顯然有
    誤等語；被上訴人未○○未於最後言詞辯論期日到庭，惟據
    其前次準備程序時陳稱：伊固有參加系爭合會，但仍為活會
    會員，因此無給付義務等語；被上訴人寅○○、甲○○則以
    渠等均未參加系爭合會，亦無標會，自無給付會款之義務等
    語；被上訴人丑○○、癸○○、丁○○、申○○、辛○○六
    人均未於言詞辯論期日到場，亦未提出書狀作何聲明或陳述
    。
三、本件訴外人彭承泳於九十年二月二十日召集系爭合會並自任
    會首，會期為九十年二月二十日起至九十二年五月二十日止
    ，每會二萬元，會員連同會首共為二十八會份，於每月二十
    日開標，會員併應於開標五日內向會首繳納會款完畢，採內
    標制，而系爭合會自訴外人彭承泳於九十一年五月二十九日
    亡故後即未繼續進行迄今，計尚餘有十三次會期未進行；又
    系爭合會，非會首同時邀集全體會員互為約定，而係會首彭
    承泳自行召募會員，各別與各該會員為交付會款及標取合會
    金之約定，並開立記載全體會員名義之會單交會員收執後成
    立；另被上訴人癸○○、丁○○、丙○○、未○○、辛○○
    、申○○，為各參與系爭合會一會份之會員，其中，除未○○、申○○否認為死會會員（後敘之）外，均為已依民法第
    七百零九條之六第一項規定標取合會金之會員，且自系爭合
    會停止進行起迄今，亦未交付會款予尚未標取合會金之會員
    等情，業為上訴人二人及被上訴人丙○○、未○○於本院審
    理時一致陳述無訛，並有上訴人提出系爭合會會單影本、訴
    外人彭承泳戶籍謄本各乙件為證，堪信為真實，合先敘明。
四、上訴人主張渠等分別以「李滿妹」（即陳李滿妹部分）、「
    巳○○」（即午○○部分）名義參與系爭合會一會份，且為
    尚未標取合會金之活會會員，今系爭合會因故不能繼續進行
    ，則前曾標取合會金之死會會員即被上訴人癸○○、丁○○
    、丙○○、辛○○自應負擔給付會款之責等語，此為被上訴
    人丙○○所否認，並以理由欄實體方面二之中段所載等語置
    辯，經查：
（一）按稱「合會者，謂由會首邀集二人以上為會員，互約交付
      會款及標取合會金之契約。其僅由會首與會員為約定者，
      亦成立合會。」，民法第七百零九條之一第一項定有明文
      。本件系爭合會之成立，係會首即訴外人彭承泳各別與會
      員為交付會款及標取合會金之約定，已如前述，則系爭合
      會自系依上開法文後段規定所成立之合會，合先敘明。
（二）本件上訴人二人主張其為系爭合會之尚未標取合會金之會
      員等情，業據上訴人二人迭於原審及本院言詞辯論時陳述
      綦詳，核與證人辰○○、巳○○、詹月妹於本院九十四年
      三月八日行準備程序時分別證述：「．．．午○○雖然會
      單沒有名字，本來是以巳○○的名字，會首把他的名字通
      知大家知道，但後來巳○○不願參加，就以他的名字讓午
      ○○頂。．．．會款從一開始就是午○○在繳交。」（辰
      ○○）、「就我所知道，參加的會員有午○○．．．辰○○跟午○○拿到我家託我交，．．．午○○從一開始就託
      我交了。」（詹月妹）、及「．．．會首沒有經過我同意
      ，就先把我的名字寫在會單上，他要來收錢時，我不願意
      參加，但是我有說我朋友午○○要參加，他就去找午○○
      。．．．」（巳○○）等語相符，復參諸被上訴人辛○○
      、癸○○、丙○○、未○○、申○○自原審審理程序開始
      迄至本院審理期間未曾否認上訴人二人為系爭合會尚未標
      取合會金之會員等情，此外，上訴人二人所提出形式真正
      性為兩造所不爭執之會單影本上關於「李滿妹」名義之電
      話號碼記載，經本院依職權向中華電信股份有限公司中壢
      營運處查詞結果，該電話設備之申請人確為壬○○○，此
      有該公司回復本院之函文乙紙可稽，是以堪認上訴人二人
      確為系爭合會尚未標取合會金之會員。
（三）按當事人為法律行為時，其所使用名義只要可資與他人有
      所區別並得以特定者，即為已足，非必須以與自身戶籍登
      記上所載名義相符者為限，本件上訴人陳李滿妹雖未以與
      自身戶籍登記上所載相符之名義參與系爭合會，惟上訴人
      陳李滿妹於該會單上所填載之「李滿妹」名義，既已足資
      特定即為上訴人陳李滿妹本人，揆諸上開說明，自無礙於
      其參與系爭合會之法律效果。另承前所述，本件系爭合會
      ，固係會首與各別會員間之法律關係，惟合會源係以濟急
      、互助、儲蓄為目的之民間融通資金制度，各別會員間雖
    　無法律關係，但各該會員能否依約履行會員義務，直接影
      響會首能否繼續維持合會正常運作，是以各該會員之資力
      、身分地位及親疏程度等特徵，常係會員考量是否加入合
      會關係之重要因素。本件會首即訴外人彭承泳係同意午○○假「巳○○」名義參加系爭合會，已如前述，此應僅係
      會首彭承泳為避免其餘會員與午○○不相識，造成其餘會
      員對系爭合會能否持續運作之疑慮所為之措置，要難以此
　　　逕認會首彭承泳即無以上訴人午○○為合會會員之法效意
      思。
（四）按「因會首破產、逃匿或有其他事由致合會不能繼續進行
      時，會首及已得標會員應給付之各期會款，應於每屆標會
      期日平均交付於未得標之會員。但另有約定者，依其約定
      。（第一項）．．．會首或已得標會員依第一項規定應平
      均交付於未得標會員之會款遲延給付，其遲付之數額已達
      兩期之總額時，該未得標會員得請求其給付全部會款。（
      第三項）」，民法第七百零九條之九第一項、第三項分別
      定有明文。本件系爭合會自會首即訴外人彭承泳亡故後即
      未能繼續進行，已得標之會員即被上訴人癸○○、丁○○
      、丙○○、辛○○自應給付各期會款與尚未標取合會金之
      會員，而上開被上訴人癸○○等四人所負前揭義務既已遲
      延給付，且所遲付數額已達兩期之總額，上訴人自得請求
      上開被上訴人癸○○等四人分別給付全部會款。又給付無
      確定期限者，債務人於債權人得請求給付時，經其催告而
      未為給付，自受催告時起，負遲延責任。其經債權人起訴
      而送達訴狀者，與催告有同一之效力；又遲延之債務，以
      支付金錢為標的者，債權人得請求依法定利率計算之遲延
      利息；而應付利息之債務，其利率未經約定，亦無法律可
      據者，週年利率為百分之五，亦為民法第二百二十九條第
      二項、第二百三十三條第一項及第二百零三條所明定。本
      件被上訴人癸○○、丁○○、丙○○及辛○○負擔分別應
      給付上訴人二人各二萬元之義務，雖係未定給付確定期限
      之債務，惟記載上訴人請求被上訴人癸○○等四人履行上
      開義務之起訴狀，業已分別於九十二年四月二十四日（癸○○、丙○○、辛○○）、同年月二十八日（丁○○）為
      被上訴人癸○○等四人收受無訛，則上訴人陳李滿妹請求
      被上訴人癸○○等四人關於給付二萬元應分別自九十二年
      四月二十五日、同年月二十九日起至清償日止按週年利率
      百分之五計算之利息，及上訴人午○○請求被上訴人癸○○等四人關於給付二萬元應均自九十二年四月二十九日起
      至清償日止按週年利率百分之五計算之利息，自均屬有據
      ，應予准許
（五）被上訴人丙○○雖另以伊於會首彭承泳死亡前，已將死會
      後尚未屆期之每月應納會款全數交予會首彭承泳置辯，惟
      ：
    １按稱合會金者，係指會首及會員應交付之全部會款，而各
      期合會金之歸屬，除首期合會金為不經投標逕由會首取得
      外，其餘各期由得標會員取得；又會員應於每期標會後之
      五日內（法定為三日，惟系爭合會會員已特約為五日）交
      付會款，而會首應於上開期限內，代得標會員收取會款連
      同自己之會款，於期滿之翌日前交付得標會員，民法第七
      百零九條之一第二項、第七百零九條之五及第七百零九條
      之七第一項、第二項規定可資參照；另代理人於代理權限
      內，以本人名義所為之意思表示，直接對本人發生效力，
      此亦為民法第一百零三條第一項定有明文，而代理關係之
      發生，固有法定代理或意定授權代理之分，惟不論何者，
      於代理關係發生時，自須有代理人、本人存在，否則即不
      構成代理行為，此為至明之理。查會首依上開法文固有代
      每期標得合會金之會員向其他會員收取會款之權，惟此項
      「法定代理」之權，係於每期標會時，會員間經依民法第
      七百零九條之六所定標取程序，確定當期合會金之歸屬何
      得標會員之同時，始產生會首與該期合會金得標會員間就
      向其他會員收取會款之法定代理關係。
    ２本件被上訴人丙○○抗辯其業已將死會後尚未屆期之每月
      應納會款全數交予會首彭承泳云云，茲暫不論此情是否屬
      實，縱然屬實，但揆諸上開說明，被上訴人丙○○就尚未
      確定合會金歸屬者之各期會款雖已交付予會首，然其交付
      時既尚無確定合會金歸屬者，則會首上開法定代理權自因
      欠缺被代理之本人存在，而不生法定代理之會款繳納清償
      效果，充其量亦僅係被上訴人丙○○與會首間就此部分款
      項之處理成立委任契約爾，換言之，即被上訴人丙○○將
      未來應付之款項交付予會首，委託會首於之後依次產生得
      標會員時，依雙方代理（即會首同時兼任被上訴人丙○○
      之意定代理人與該期得標會員之法定代理人，而此因僅係
      單純履行債務，自非法所禁止）之法律關係，將當期應繳
      之款項逕交付予該得標會員，今會首彭承泳既於九十一年
      五月二十九日亡故，系爭合會並自斯時起即未能繼續進行
      ，則上開會首因會期依次進行開標、確定取得當期合會金
      會員後依法所生之法定代理權即無由產生，是以被上訴人
      丙○○就關於自九十一年五月二十九日後各期尚未確定合
      會金歸屬者之會款交付，自難謂於其交付時已生對將來合
      會金確定歸屬人清償之效力。從而，被上訴人丙○○此部
      分之抗辯，洵屬無據。
五、上訴人另以被上訴人丑○○、寅○○、甲○○、己○○、未
    ○○、申○○為系爭合會已標取合會金之會員，依法亦應負
    擔給付會款之責云云，並提出會單影本乙紙及證人王秀梅於
    本院九十四年三月八日行準備程序時之證述為證，然此為被
    上訴人丑○○等六人分別於原審及本院審理時堅詞否認在案
    ，惟查：
（一）按民事訴訟法第二百七十七條前段規定：「當事人主張有
      利於己之事實者，就其事實有舉證之責任。」；又所謂舉
      證責任者，乃特定法律效果之發生或不發生所必要之事實
      存在與否不明之場合，當事人之一造因此事實不明，將受
      不利益之判斷，乃必須就該事實提出有關證據，使法院信
      其主張為真實；另當事人所提出供法院認定事實之證據，
      雖不以直接證據為限，間接證據亦包括在內，然無論直接
      或間接證據，其為訴訟上之證明，必須於通常一般之人均
      不致有所懷疑，得確信其為真實之程度者，始得據為提出
      該證據之一造之有利認定。倘其證明尚未達到此一程度，
      而有其他合理之懷疑存在時，提出該證據之一造若就此合
      理懷疑事項，未能為必要之說明者，仍不能遽為提出該證
      據之一造之有利認定。本件上訴人二人主張被上訴人丑○○、寅○○、甲○○、己○○、未○○、申○○為系爭合
      會已標取合會金之會員，既為被上訴人丑○○等六人所否
      認，渠等自應就上情負擔舉證之責。
（二）上訴人雖提出其上載有被上訴人丑○○等六人名義之系爭
      合會會單影本乙紙為證，惟系爭合會會單，係訴外人即會
      首彭承泳所製作交上訴人收執，其上並無被上訴人丑○○
      、寅○○、己○○及甲○○之署押，自難以此逕認被上訴
      人丑○○、寅○○、己○○及甲○○既係系爭合會之會員
      ；另被上訴人未○○、申○○雖不否認其為系爭合會之會
      員，此與系爭合會會單所載之情相符，然此充其量亦僅能
      證明被上訴人未○○、申○○為系爭合會之會員爾，要難
      據此認定被上訴人未○○、申○○為已標取合會金之會員
      。
（三）證人乃於他人間之訴訟，依法院之命，就其曾見聞之事實
      為陳述之第三人，最高法院七十六年度臺上字第九一七號
      判決可參。本件上訴人聲請傳喚之證人王秀梅於本院九十
      四年三月八日行準備程序時雖附和上訴人之陳述證稱：寅
      ○○、丑○○、申○○、甲○○均曾得標等語，惟證人王
      秀梅於本院是日程序已自承其未曾參與各期開標，且其所
      知悉系爭合會之相關事項均係會首彭承泳告知，並非親身
      見聞等語屬實，準此，證人王秀梅既未曾親身見聞上開待
      證事項，則其顯然欠先證人適格，其於本院所為前揭證述
      自有重大瑕疵而無採信餘地。此外，上訴人復未就上開待
      證事項提出任何積極證據以實其說，此部分空言主張，自
      難採信，應予駁回。
六、綜上所述，上訴人二人以被上訴人癸○○、丁○○、丙○○
    、子○○、辛○○為已標取合會金之會員，而依合會之法律
    關係，請求被上訴人癸○○、丁○○、丙○○、辛○○分別
    給付二萬元，及各自九十二年四月二十五日、同年月二十九
    日起至清償日止，按週年利率百分之五計算之利息，即屬有
    據，應予准許；至上訴人其餘逾此部分之請求，為無理由，
    不應准許。原審就上訴人二人訴請被上訴人癸○○、丁○○
    、丙○○、辛○○給付部分，為上訴人二人敗訴之判決，自
    有未洽，上訴意旨就此部分指摘原判決不當，請求廢棄改判
    ，為有理由，爰由本院予以廢棄改判如主文第一項、第二項
    所示；至於原審判決駁回上訴人二人訴請被上訴人丑○○、
    寅○○、甲○○、己○○、未○○、申○○給付部分，核無
    違誤，上訴意旨就此部分仍執陳詞，指摘原判決不當求予廢
    棄，為無理由，應予駁回，爰併判決如主文第三項所示。
七、本件事證已臻明確，兩造其餘主張及未經援用之舉證，經核
    與判決結果不生影響，不另一一論述，附此敘明。
據上論結，本件上訴為一部有理由，一部無理由，依民事訴訟法
第四百三十六條之一第三項、第四百九十九條第一項、第四百五
十條、第七十九條，判決如主文。
中　 華 　民 　國　 九十四 　年　  五　 月　 三十一   日
                      臺灣桃園地方法院民事第二庭
                          審判長法  官  劉克聖
                                法  官  張震武
                                法　官　石有為
以上正本係照原本作成
本件不得上訴
                          書  記  官　黃棟楠
中　 華 　民 　國　 九十四 　年　  五　 月　 三十一   日
